【裁判字號】    98,小上,8
【裁判日期】    981229
【裁判案由】    給付違約金
【裁判全文】
臺灣宜蘭地方法院民事裁定               98年度小上字第8號
上  訴  人  乙○○
被上訴人    甲○○
上列當事人間給付違約金事件，上訴人對於中華民國98年8月27
日本院98年度宜小字第193號第一審判決提起上訴，本院裁定如
下：
    主    文
上訴駁回。
第二審訴訟費用新臺幣壹仟伍佰元由上訴人負擔。
    理    由
一、按對於小額程序之第一審裁判之上訴，非以其違背法令為理
    由，不得為之；上訴狀應記載上訴理由，並表明原判決所違
    背之法令及其具體內容、依訴訟資料可認原判決有違背法令
    之具體事實，民事訴訟法第436條之24第2項、第436 條之25
    分別定有明文。又依同法第436條之32準用同法第468條及第
    469條第1 款至第5款規定，判決不適用法規或適用不當者，
    為違背法令；判決有同法第469條第1款至第5款所列情形之
    一者，為當然違背法令。是當事人提起上訴，如依民事訴訟
    法第436條之32準用同法第468條規定，以小額程序判決有不
    適用法規或適用法規不當為理由時，其上訴狀或理由書應有
    具體之指摘，並揭示該法規之條項或其內容。若係成文法以
    外之法則，應揭示該法則之旨趣；倘為司法院解釋或本院之
    判例，則應揭示該判解之字號或其內容；如依同法第436條
    之32準用同法第469條第1款至第5款所列情形之一為理由時
    ，其上訴狀或理由書，應揭示合於各該條款之事實。上訴狀
    或理由書如未依此項方法表明，或其所表明者，顯與上開法
    條規定之情形不相合時，即難認為已對小額程序第一審判決
    之違背法令有具體之指摘，其上訴自難認為合法。
二、本件上訴人對於適用小額程序之第一審判決提起上訴，其上
    訴理由略為：「按民事訴訟法第277條規定，當事人主張有
    利於己之事實者，就其事實有舉證之責任。但法律別有規定
    ，或依其情形顯失公平者，不在此限。本件被上訴人主張合
    意『口頭續約』乙節，自應負舉證責任，詎被上訴人僅提出
    97年2月22日匯款新台幣（下同）1萬元入上訴人之存摺做為
    證據，然本件租賃契約是採用書面，如有續約1個月情事，
    自應於租賃契約書中加註，為何並未加註。且查上訴人存摺
    並無97年2月22日匯入1萬元（依租約第4條約定應於每月23
    日以前繳納），至於97年2月25日雖有匯入1萬元，然並未載
    明是何人匯入，故上訴人更未同意被上訴人所謂續約1個月
    情形，被上訴人片面匯入1萬元，不足以證明兩造已同意續
    約1個月。況且97年2月25日上訴人已與第三人林美玲簽訂租
    約，益證兩造並無口頭續約情事，從而，原審判決認事用法
    實有違誤。至97年3月24日被上訴人搬遷時上訴人退還押金1
    萬元乙節，實乃上訴人礙於被上訴人已違約多住1個月，為
    免伊繼續無權占用，不得已先行退還1萬元，且97年3月25日
    上訴人另與第三人萬蘋儀簽訂租約，故如果上訴人不退還押
    金1萬元予被上訴人，被上訴人亦將不肯交還鑰匙，故乃暫
    先退還被上訴人1萬元，此時兩造並無達成任何協議。」等
    語。而原審認定：被上訴人於97年2月22日匯款1萬元於上訴
    人帳號，且被上訴人確實於97年3月25日之前1日搬遷上訴人
    房屋，經上訴人當場返還1萬元押金之客觀情狀，應可認定
    兩造達成合意而口頭續約1個月至97年3月25日等情。上訴人
    所指摘之前揭內容，乃係就原審本其自由裁量權所認定之事
    實部分指摘為不當，並無依據民事訴訟法第436條之25規定
    具體表明原判決所違背之法令及其具體內容，及依訴訟資料
    可認為原判決有違背法令之具體事實，亦未表明原判決究竟
    如何不適用法規、適用法規不當、或有民事訴訟法第469條
    第1款至第5款情形之一，難認已具體指摘原審判決有何違背
    法令之處。從而，依首揭說明，應認其上訴為不合法，應以
    裁定駁回。
三、又本件第二審訴訟費用確定為如主文第2項所示。
四、結論：本件上訴為不合法，依民事訴訟法第436條之32 第
    1、2項、第444條第1項前段、第95條、第78條、第436條之
    19第1項，裁定如主文。
中    華    民    國    98    年    12    月    29    日
                  臺灣宜蘭地方法院民事庭
                  審判長  法  官  楊麗秋
                          法  官  陳雪玉
                          法  官  郭淑珍
正本與原本無異。
本裁定不得抗告。
中    華    民    國    98    年    12    月    29    日
                          書記官  林慶生

司法院資訊處製作；財團法人民間司法改革基金會備份。
